【裁判字號】    97,抗,497
【裁判日期】    970331
【裁判案由】    假扣押
【裁判全文】
臺灣高等法院民事裁定                   97年度抗字第497號
    抗  告  人  乙○○
                            6.
上列抗告人因與甲○○間假扣押事件，對於中華民國97年3月5日
臺灣板橋地方法院97年度裁全字第1440號裁定提起抗告，本院裁
定如下：
    主  文
抗告駁回。
抗告訴訟費用新台幣壹仟元由抗告人負擔。
    理  由
一、抗告人主張：抗告人與相對人甲○○為母子關係，詎相對人
    未經抗告人同意於民國93年4月16日至97月1月3日間，由板
    橋大觀路郵局提領11萬及5萬元，及於中國信託商業銀行提
    領908,312元，合計1,068,312元，且相對人亦在未得抗告人
    同意情形下，將抗告人於大華證券股份有限公司板橋分行帳
    號58696-9號中之股票予以盜賣，抗告人自得請求相對人如
    數返還。近聞相對人有財產搬移隱匿之情，為恐日後有不能
    強制執行或甚難強制執行之虞，為保全強制執行，願供擔保
    以代釋明，依法聲請假扣押。原法院駁回抗告人聲請，尚有
    未洽，請求廢棄原裁定等情。
二、債權人就金錢請求或得易為金錢請求之請求，欲保全強制執
    行者，固得聲請假扣押，但非有日後不能強制執行或甚難執
    行之虞者，不得為之，且債權人就請求及假扣押之原因，應
    釋明之，該釋明如有不足，而債權人陳明願供擔保或法院認
    為適當者，法院得定相當之擔保，命供擔保後為假扣押，此
    觀民事訴訟法第522條第1項、第523條第1項及第526條第1項
    、第2項之規定即明。參諸該第526條第2項規定，係於92年2
    月7日修正民事訴訟法時將原規定之「債權人雖未為前項釋
    明，如就債務人所應受之損害已供法院所定之擔保者，得命
    假扣押」，修正為現行規定，即見債權人聲請假扣押，仍應
    先釋明至使法院信其請求及假扣押之原因大致為適當始可。
    僅於其釋明不足時，法院為補強計，始得命供擔保（該條項
    立法理由參照）。非謂法院於債權人未為釋明，僅陳明願供
    擔保時，即得為命提供擔保之假扣押之裁定。抗告人主張對
    相對人有債權，固提出板橋大觀路郵局、中國信託商業銀行
    交易明細及對帳單等證據。然上開證據，僅在證明抗告人對
    相對人之債權存在而已，就相對人何以有日後不能強制執行
    或甚難執行之虞，僅稱「正將所有財產搬離隱匿」「97年1
    月14日已離家出走，至今全無音訊」云云，並未提出任何證
    據以為釋明。依上開說明，本件假扣押之聲請，尚難准許。
    原裁定以抗告人之聲請，未符合假扣押要件，予以駁回，尚
    無不合。抗告意旨指摘原裁定不當，聲明廢棄，為無理由，
    應予駁回。
四、據上論結，本件抗告為無理由。爰裁定如主文。
中    華    民    國    97    年    3     月    31    日
                    民事第九庭
                        審判長法  官    黃熙嫣
                              法  官    陳玉完
                              法  官    呂太郎
正本係照原本作成。
本裁定除以適用法規顯有錯誤為理由，並經本院許可外，不得再
抗告。如提起再抗告，應於收受後10日內委任律師為訴訟代理人
向本院提出再抗告狀。並繳納再抗告費新台幣一千元。
中    華    民    國    97    年    4     月    2     日
                              書記官    黃千鶴


司法院資訊處製作；財團法人民間司法改革基金會備份。
